【裁判字號】    99,上更(二),58
【裁判日期】    990531
【裁判案由】    違反毒品危害防制條例
【裁判全文】
臺灣高等法院高雄分院刑事判決      99年度上更(二)字第58號
上  訴  人  臺灣高雄地方法院檢察署檢察官
上  訴  人
即  被  告  甲○○
選任辯護人  朱立人律師
上列上訴人因被告違反毒品危害防制條例案件，不服臺灣高雄地
方法院95年度訴字第2644號中華民國96年12月19日第一審判決（
起訴案號：臺灣高雄地方法院檢察署95年度偵續字第62號），提
起上訴，判決後經最高法院第二次發回更審，本院判決如下：
    主  文
原判決關於販賣第一級毒品及販賣第二級毒品暨定執行刑部分均
撤銷。
甲○○連續犯販賣第二級毒品罪，累犯，處有期徒刑柒年陸月，
未扣案販賣第二級毒品所得新臺幣肆仟伍佰元沒收，如全部或一
部不能沒收時，以其財產抵償之。
被訴販賣第一級毒品部分無罪。
    事  實
一、甲○○，於民國（下同）81年間，曾因違反肅清煙毒條例等
    案件，經本院分別判處有期徒刑11年、褫奪公權5 年；有期
    徒刑3 年2 月、褫奪公權2 年；有期徒刑4 月，均已確定，
    上開3 罪並經本院以82年度聲字第129 號裁定定應執行有期
    徒刑13 年 ，褫奪公權5 年確定，入監執行後，先於87年7
    月18日縮短刑期假釋出監付保護管束，嗣於93年11月12日假
    釋付保護管束期滿，假釋未經撤銷，視為執行完畢，詎仍不
    知悔改，明知甲基安非他命（起訴書誤繕為安非他命）係毒
    品危害防制條例第2條第2項第2款所列之第二級毒品，不得
    持有或販賣，竟意圖營利，基於販賣第二級毒品甲基安非他
    命之概括犯意，於附表二編號1所示之時、地、交易價格及
    次數，即於93年10月至11月間，在高雄市三民區陽明國中附
    近之立志街、或在高雄市○○路大樂量販店附近、或在高雄
    市○○路與民族路口附近等地，分別以新台幣（下同）
    1,000 元、1,000 元、2,500 元之價格，先後連續三次，販
    賣第二級毒品甲基安非他命予A1（真實姓名年籍，詳卷附之
    秘密證人姓名年籍對照表），販毒所得共計4,500 元（未扣
    案）。嗣於94年3 月12日21時10分許，警察至高雄市鹽埕區
    ○○○路57之3 號4 樓2 之6 ，為查緝毒品通緝犯姜文中，
    而進入屋內各房間搜索，查獲住在該處但已由後陽台逃至隔
    壁棟樓陽台之甲○○，並扣得其所有與上開販賣甲基安非他
    命犯行無關之如附表四編號1 之記者證1 張、編號3 之安非
    他命1 小包（毛重0.7 公克）、編號4 之伍萬元、編號5 之
    攪拌機1 台、編號11之標示0.8 公克之海洛因1 小包、標示
    2.1 公克之愷他命1 小包，及非甲○○所有且與本件販賣甲
    基安非他命犯行無關之如附表四上開各編號以外所示之物（
    本案扣押物中之夾鏈袋7 包，起訴書除載夾鏈袋7 包外，又
    另載「夾鏈袋7 大包」，為誤繕贅載；本案扣押物中之甲基
    安非他命，僅有1 包（即附表四編號3 部分），起訴書誤載
    為9 包）。另警察於94年4 月22日下午3 時50分許，在高雄
    市○○區○○街13 4巷16之3 號查獲A1，扣得A1販賣毒品所
    用之聯絡工具即行動電話等物，經A1供出其販賣之毒品甲基
    安非他命來源之一，係向甲○○購買，經檢察官指揮偵辦，
    而查獲上情。
二、案經高雄市政府警察局楠梓分局移送臺灣高雄地方法院檢察
    署檢察官偵查起訴。
    理  由
甲、撤銷仍改判有罪（即附表二編號1 販賣第二級毒品甲基安非
    他命予A1）部分
壹、程序方面（證據能力之審查）
一、證人朱慶航於警詢之證述，有證據能力。
  (一)按被告以外之人於檢察事務官、司法警察官或司法警察調查
    中所為之陳述，與審判中不符時，其先前之陳述具有較可信
    之特別情況，且為證明犯罪事實存否所必要者，得為證據，
    刑事訴訟法第159條之2定有明文。
  (二)查本件證人朱慶航於司法警察官調查中之陳述，對於其與被
    告甲○○買賣甲基安非他命之細節，供述甚詳且較無保留，
    然其於原審審理中到庭作證時，則一概否認有向被告甲○○
    購買甲基安非他命，其於司法警察官調查中之陳述與審判中
    不符，且先前之陳述，係出於其自由意思，距離案發時間較
    近，當時所受外力干涉較少，亦無與被告勾串之情事，而具
    有較可信之特別情況，且為證明本案被告犯罪事實存否所必
    要，應得為證據。至於其在原審審理中雖稱於警詢中有藥癮
    發作情形，惟經本院前審勘驗其當日警詢錄音帶，發現警察
    於詢問過程中係採一問一答方式，詢問過程平和，並無不當
    取供情形，證人朱慶航對於警察所詢問題，均能清楚回答，
    並無藥癮發作之情事；筆錄所載內容，與警詢內容大致相符
    ，另於詢問過程中，警察有主動詢問證人朱慶航是否有藥癮
    發作情形，證人朱慶航則稱是感冒身體不太舒服，為筆錄所
    未記載，有勘驗筆錄可參（見本院上訴卷第164 頁），顯見
    其所述有藥癮發作一事，並非事實，其於警詢之陳述，係出
    於其自由意思，亦可認定。
二、證人朱慶航、A1、A2、A3、A4、A5、A6於偵查中向檢察官所
    為之陳述，均有證據能力。
  (一)按被告以外之人於偵查中向檢察官所為陳述，除顯有不可信
    之情況者外，得為證據，刑事訴訟法第159條之1第2項定有
    明文。偵查中對被告以外之人（包括證人、鑑定人、告訴人
    、被害人及共同被告等）所為之偵查筆錄，或被告以外之人
    向檢察官所提之書面陳述，性質上均屬傳聞證據。惟現階段
    刑事訴訟法規定檢察官代表國家偵查犯罪、實施公訴，依法
    其有訊問被告、證人及鑑定人之權，證人、鑑定人且須具結
    ，而實務運作時，檢察官偵查中向被告以外之人所取得之陳
    述，原則上均能遵守法律規定，不致違法取供，其可信度極
    高，職是，被告以外之人於偵查中已具結而為證述，除反對
    該項供述得具有證據能力之一方，已釋明「顯有不可信之情
    況」之理由外，不宜以該證人未能於審判中接受他造之反對
    詰問為由，即遽指該證人於偵查中之陳述不具證據能力。
  (二)本件證人朱慶航、A1、A2、A3、A4、A5、A6於偵查中向檢察
    官所為之陳述，於接受訊問前，既經檢察官告以證人作證之
    義務及偽證之處罰後，始依法命具結，其等證言之憑信性，
    已有偽證罪責加予擔保，嗣後其等於法院審理接受詰問時，
    未曾表示偵查中有受不當取供，致違反其等自由意思而陳述
    之情形，足見上開證人於偵查中向檢察官所為之證述，並無
    「顯有不可信」之情況，而證人朱慶航、A1、A2、A3、A4、
    A5、A6於法院審理中既有到庭接受詰問，對被告甲○○之對
    質詰問權，已有充分之保障，依上開說明，證人朱慶航、A1
    、A2、A3、A4、A5、A6於偵查中向檢察官所為之證述，自均
    有證據能力。
三、本件警察於94年3月12日21時10分起至同日22時55分止，對
    高雄市鹽埕區○○○路57之3 號4 樓2 之6 所為之搜索，雖
    未合於法定程式，惟依刑事訴訟法第158 條之4 規定，所扣
    得之證據（見警卷第58-60 頁扣押物品目錄），仍應認有證
    據能力。
  (一)按搜索應用搜索票，目的在保護人民免受非法之搜索扣押，
    刑事訴訟法第一百三十一條之一規定之同意搜索，乃不用搜
    索票而搜索之例外情形，此種搜索僅為令狀搜索原則之例外
    ，並非法定程序原則之例外，自應遵守法定程式，否則仍屬
    違法搜索。而依該規定，同意搜索須經受搜索人自願性同意
    ，即該同意必須出於受搜索人之自主性意願，而非出自執行
    人員明示或暗示之強暴、脅迫等不正方法，或因受搜索人欠
    缺搜索之認識所致。且同意之人並須係受搜索本人，或對受
    搜索之場所有管領權之人，並具備同意搜索權限者，始可認
    已合於法定程式。經查，本件警察未持有搜索票，於夜間對
    高雄市鹽埕區○○○路57之3 號4 樓2 之6 房屋及其內三間
    房間進行搜索，雖證人姜文中有在搜索扣押筆錄上同意搜索
    欄中簽名、捺印，惟上址屋內有三間房間，姜文中僅係分租
    其中一間，另兩間房間，係他人所居住使用，非姜文中所管
    領使用乙節，已據證人姜文中於原審審理中證稱：本件住處
    是黃建副（副仔）租的，有3 個房間，我向副仔租其中1 個
    房間住，其他1 間是副仔住的，1 間副仔友人會來住等語（
    見原審卷第206 、207 頁），核與證人朱慶航於原審審理中
    證稱：我94年3 月12日有到本件住處找我哥姜文中，本件住
    處除了我哥居住外，還有甲○○住等語（見原審卷第235 頁
    ），大致相符；姜文中既僅係向黃建副租住搜索現場之一間
    房間，則其對非其租住之其餘2 間房間，顯不具有管領權，
    故其無權同意警方對非其租住之其餘2 間房間進行搜索至明
    。依證人即承辦本件搜索之警員蔣曜同於原審所證述內容：
    本件搜索非持搜索票，我到門口敲門說是警察，請姜文中開
    門，後來姜文中本人來開門，我們有問他房子是誰的，他說
    是與人分租，經他同意對本件住處進行搜索，本件住處有3
    個房間，是姜文中同意帶我們去看等語（見原審卷第117-11
    9 頁）。足認本件警察搜索上址屋內3 間房間，均係經由姜
    文中之同意及帶領，則依上開說明，除其自己租住之房間外
    ，其餘另2 間房間，姜文中並無同意搜索之權限，此部分之
    搜索，已不符法定程式，而屬違法搜索，況姜文中於原審證
    稱：「（第一次搜索你是否有同意？）警察已經在敲門，我
    已經去開門，不同意不行」、「（為什麼不同意不行？）他
    們（即警察）槍指著我，而且也沒有說要搜索」等語（見原
    審卷第209 頁）等情，於警詢中亦證述：當警察叫門時，我
    就將門打開等語（見警卷第12頁）；此亦核與證人朱慶航於
    原審審理中證稱：當天警察來時，是我哥開門等語相符（見
    原審卷第235 頁），依上開事證觀之，警察到場敲門，姜文
    中一開門，警察持槍且立即進入，則姜文中於開門之初，逕
    讓警方進入現場搜索，有被動、被迫之外觀情狀，應非出諸
    於其自主、主動意思之決定甚明。本件搜索於夜間、未使用
    搜索票，亦未經姜文中出於自由意願、主動同意，屋內另二
    個房間，非證人姜文中所管領使用，其並無同意搜索之權限
    ，足見本件係屬未依法定程式之搜索，所扣得之證據即扣押
    物（見警卷第58-60 頁），是否有證據能力，非無研求之餘
    地。
  (二)惟按，除法律另有規定外，實施刑事訴訟程序之公務員因違
    背法定程序取得之證據，其有無證據能力之認定，應審酌人
    權保障及公共利益之均衡維護，刑事訴訟法第158 條之4 定
    有明文。我國刑事訴訟，係以確定國家具體之刑罰權為目的
    ，為保全證據並確保刑罰之執行，於訴訟程序之進行，固有
    許實施強制處分之必要，惟強制處分之搜索、扣押，足以侵
    害個人之隱私權及財產權，若為達訴追之目的而漫無限制，
    許其不擇手段為之，於人權之保障，自有未周。故基於維持
    正當法律程序、司法純潔性及抑止違法偵查之原則，實施刑
    事訴訟程序之公務員不得任意違背法定程序實施搜索、扣押
    ；至於違法搜索、扣押所取得之證據，若不分情節，一概以
    程序違法為由，否定其證據能力，從究明事實真相之角度而
    言，難謂適當，且若僅因程序上之瑕疵，致使許多與事實相
    符之證據，無例外地被排除而不用，例如案情重大，然違背
    法定程序之情節輕微，若遽捨棄該證據不用，被告可能逍遙
    法外，此與國民感情相悖，難為社會所接受，自有害於審判
    之公平正義。因此，對於違法搜索、扣押所取得之證據，除
    法律另有規定外，為兼顧程序正義及發現實體真實，應由法
    院於個案審理中，就個人基本人權之保障及公共利益之均衡
    維護，依比例原則及法益權衡原則，予以客觀之判斷，亦即
    宜就違背法定程序之程度。違背法定程序時之主觀意圖
    （即實施搜索、扣押之公務員是否明知違法並故意為之）。
    違背法定程序時之狀況（即程序之違反是否有緊急或不得
    已之情形）。侵害犯罪嫌疑人或被告權益之種類及輕重。
    犯罪所生之危險或實害。禁止使用證據對於預防將來違
    法取得證據之效果。偵審人員如依法定程序，有無發現該
    證據之必然性。證據取得之違法對被告訴訟上防禦不利益
    之程度等情狀予以審酌，以決定應否賦予證據能力。（最高
    法院93年台上第664 號判決意旨參照）。本件警察係因查緝
    通緝犯姜文中，而循線至高雄市鹽埕區○○○路57之3 號4
    樓2 之6 調查，警察於敲門之際，即由姜文中本人應門，且
    屋內有多人有逃匿之動作，警察因而進入屋內各房間搜索，
    發現屋內確有多人往隔壁棟樓陽台逃匿，且有人將物品丟至
    樓下，有湮滅證據之行為（以上均見被告及證人姜文中於警
    詢之供述），衡酌本案警察發動搜索既有上揭可疑為犯罪之
    事證及情狀，故警察入內搜索乃有合理懷疑及所憑，其經姜
    文中同意而搜索，雖有瑕疵而違背法定程序，惟情節尚屬輕
    微，與無端、無憑強行入內搜索者殊異，本件警察執行搜索
    應無故意違背法定程序之主觀意圖。另被告甲○○所涉犯者
    為販賣第一、二級毒品罪，立法政策上認此種犯行除具有高
    度不法內涵外，更嚴重危害社會治安，若欲達成防制毒品之
    目的，非科以重刑不可，顯見其行為之處罰含有重大公共利
    益之維護目的在內，且警員如依法定程序亦當有發現此次扣
    押之毒品等證據之高度可能及必然性，此外，上揭扣押物係
    在上址房屋內之何一房間、客廳、陽台、雨遮或何具體位置
    所搜獲，均經警察載明於被告、姜文中等人之警詢筆錄（被
    告僅承認在其使用之房間內查獲之甲基安非他命、海洛因等
    毒品為其所有），是上開違背法定程序取得之證據對被告訴
    訟上防禦亦無重大不利益。綜上所述，權衡人權保障及公共
    利益之均衡維護結果，認警方雖就姜文中同意搜索之程序，
    有所瑕疵，然相對於本件公共利益之維護，警方所為之違法
    搜索可非難性應屬較輕，本件應認該搜索所得之扣押物，具
    有證據能力。
四、末按，被告以外之人於審判外之陳述，雖不符刑事訴訟法第
    159 條之1 至之4 等4 條之規定，而經當事人於審判程序同
    意作為證據，法院審酌該言詞陳述或書面陳述作成時之情況
    ，認為適當者，亦得為證據；又當事人、代理人或辯護人於
    法院調查證據時，知有刑事訴訟法第159 條第1 項不得為證
    據之情形，而未於言詞辯論終結前聲明異議者，視為有前項
    之同意，同法第159 條之5 定有明文。本判決除上開證據之
    外，下列所引用之言詞陳述或書面陳述之傳聞證據部分，檢
    察官、被告及其辯護人於本院行準備程序時，對於各該傳聞
    證據之證據能力，均未加爭執且同意作為本案之證據（見本
    院卷第35頁），嗣於本院審理程序，調查各該傳聞證據，加
    予提示並告以要旨時，檢察官、被告及其辯護人亦均未於言
    詞辯論終結前聲明異議，本院審酌各該傳聞證據作成時之情
    況，認均與本件待證事實具有關聯性，且查無證據足以證明
    言詞陳述之傳聞證據部分，陳述人有受不法取供或違反其自
    由意志而陳述之情形；書面陳述之傳聞證據部分，亦查無遭
    變造或偽造之情事，顯見各該傳聞證據之證明力非明顯過低
    ，衡酌上述各該傳聞證據，作為本案之證據亦屬適當，自均
    得為證據，而有證據能力。
貳，實體方面
一、訊據上訴人即被告甲○○（下稱被告）矢口否認有何販賣第
    第二級毒品甲基安非他命之犯行，辯稱：至今伊皆不知道這
    些指證伊販毒之秘密證人是何人？是否跟伊有仇恨，或曾一
    起施用過毒品，伊均不知道，施用毒品的人隨便供述伊販毒
    ，可能是為了脫罪減刑，或其他什麼原因，故秘密證人之陳
    述，本來就不可採，且本案秘密證人歷次證述前後也不一，
    甚至伊在勒戒所觀察勒戒時，證人仍證稱伊有販賣毒品，顯
    然不實在，伊沒有販賣第二級毒品甲基安非他命予A1云云。
    被告選任辯護人辯護意旨略以：本件警方搜索不合法，姜文
    忠中承租三個房間其中一間，其無權同意其他兩個房間的搜
    索，且警方搜索是屬於夜間搜索，完全不具備夜間搜索的法
    律要件，所以該次搜索所得扣案證物均無證據能力。原審判
    決被告有販賣甲基安非他命予A1，主要係採用秘密證人A1等
    人之證言，並以秘密證人A1、A2彼此間之證言，互為補強證
    據，但本案除了上開秘密證人前後不一的證述之外，並沒有
    其他任何積極客觀的補強證據，可以證明被告有販賣第二級
    毒品予A1之行為。況秘密證人A2指證被告販賣毒品之時間，
    竟然是被告被羈押在看守所及觀察勒戒之期間，顯然秘密證
    人之證言與客觀事實不符，不足採信，且秘密證人不是本案
    搜索查獲被告之一開始就有，係直到一審才有秘密證人出現
    ，所以秘密證人之證言不足採信。警察於94年3 月12日高雄
    市警察局楠梓分局至案外人姜文中之住處即高雄市鹽埕區○
    ○○路57之3 號4 樓2 之6 處搜索，所扣得之海洛因、甲基
    安非他命、攪拌機、夾鏈袋、電子磅秤等物，經該房屋之承
    租人即姜文中於當日警詢筆錄供述，伊並不知悉該等物品究
    屬何人所有？而公訴意旨稱上揭物品係屬被告所有，無非係
    以證人朱慶航之警詢供稱為認定之憑據，然證人朱慶航此部
    分之供述除如前揭所述，係屬被告之外之人於審判外之陳述
    ，無證據能力不得採為證據外，其供詞亦顯有不實。況依證
    人朱慶航所述，上開警方搜索之處所乃屬其同母異父之兄長
    即姜文中之住處，而朱慶航並無居住於該處，屬於屋主之證
    人姜文中尚無法知悉該等扣押物品究屬何人所有，惟未居住
    於該處之證人朱慶航竟較屋主即姜文中知悉屋內情況，供稱
    該扣押物品為被告所有，其供述顯有違常情，故證人朱慶航
    於警詢之筆錄內容，顯然違背經驗法則而不足採信等語。
二、經查：
  (一)被告確有於附表二編號1 所示之時、地、交易價格及次數，
    連續3 次販賣第二級毒品甲基安非他命予A1，販毒所得共計
    4,500 元等行為事實，已據證人A1於95年3 月9 日檢察官偵
    查中證稱：「（問: 何時向被告購買毒品？如何購買？）九
    十三年十月、十一月間，向甲○○購買毒品，只有購買安非
    他命。我的朋友陳○○打電話給甲○○，問甲○○人在何處
    ，並約定地點，雙方抵達約定地點後，就一手交錢一手交貨
    。」、「（問：你共跟甲○○購買過幾次毒品？）五、六次
    」、「（問：每次毒品交易的金額？）少則一千元，多則二
    千五百元。二千五百元的安非他命重量約半錢，一千元的安
    非他命重量約０．七公克」等語（見外放資料袋附件A 第3-
    5 頁）；嗣於96年5 月11日本案原審審理中接受詰問時仍證
    稱：「（問：你有跟甲○○買過毒品？）有。（問：你向甲
    ○○買什麼毒品？）二級安非他命。（問：交貨地點？）陽
    明國中、鹽埕區○○路，其他忘記了。（問：一共向他購買
    幾次？）忘記了。（問：你以前說多次是幾次？）3 次。（
    問：你說有3 次，3 次買的金額各多少？）有1000、2500，
    2500元的1 次，1000元的2 次。（問：你以前也有提到買的
    地點有在立志街、民族路大樂量販店、高雄市○○○○○街
    口，對不對？）對。（問：（提示秘密證人A1偵訊筆錄）當
    時講的是否實在？）實在。」等語明確（見原審卷第120-
    130 頁）。
  (二)次查，本件係證人A1於94年4 月22日下午3 時50分許，在高
    雄市○○區○○街134 巷16之3 號，遭警查獲販賣第一、二
    級毒品，扣得其販賣毒品所用之聯絡工具即行動電話等物，
    經A1供出其販賣之毒品甲基安非他命來源之一，係向被告甲
    ○○所購買，經檢察官指揮偵辦，而查獲被告於附表二編號
    1 之時、地，連續3 次販賣第二級毒品予證人A1等情，已據
    證人即受檢察官指揮調查本案之警員方崧榕於本院更一審審
    理時證述明確（見本院更一卷第92-93 頁），而證人A1在其
    被訴之販賣第一、二級毒品案件（本院案號：95年度上訴字
    第825 號），於95年7 月18日本院審理時明確供稱：「（問
    ：你有跟甲○○買何東西？）安非他命。（問：跟甲○○買
    幾次？）忘記了，沒有超過五次。」等語（見外放資料袋附
    件M 第19-30 頁），A1於該案被訴販賣第二級毒品甲基安非
    他命犯行部分，經法院查明確符合毒品危害防制條例第17條
    供出毒品來源因而查獲其他正犯或共犯之規定，而就A1所犯
    連續販賣第二級毒品罪部分，減輕其刑，以上有本院95年度
    上訴字第825 號刑事判決書及台灣高等法院A1前案紀錄表在
    卷可憑（見秘密證人外放證物袋內之判決書及本院更一審卷
    第141-145 頁），足見A1證述其於附表二編號1 所示時、地
    ，曾向被告購買毒品甲基安非他命3 次，洵非無稽。
  (三)再查，證人A1證稱有向被告購買第二級毒品甲基安非他命乙
    節，亦據證人A2（姓名年籍，詳卷附之秘密證人真實姓名年
    籍對照表）於95年3 月10日檢察官偵訊中證述：「（有何人
    向甲○○購買過安非他命？）A1。（問：你如何得知被告可
    以取得安非他命？）因為我是透過A1認識甲○○，我也有看
    過A1向甲○○買毒品，甲○○將毒品交給A1，我也曾經載過
    A1去收錢，就是人家向A1買毒品，A1再跟甲○○取得毒品後
    ，將毒品交給對方，並且向對方收得錢後，再將錢交給甲○
    ○。」等語明確（見外放資料袋附件A 第15-19 頁），而證
    人A1確有販賣第二級毒品甲基安非他命之犯行，已據其於被
    訴販賣第二毒品案件之偵、審程序中，坦承不諱，核與該案
    之證人即買毒者證述相符，證人A1因而經本院判處販賣第二
    級毒品罪有期徒刑4 年6 月確定在案，此有上揭本院95年度
    上訴字第825 號刑事判決書在卷可參（見外放資料袋附件M
    第1-12頁），益見證人A2證稱A1有販賣甲基安非他命等情，
    非屬虛構，而堪採信。參諸證人A1曾於94年4 月22日下午3
    時50分許，前往高雄市○○區○○街134 巷16之3 號A2之租
    住處，2 人共同在上址施用毒品，而為警查獲，警察並扣得
    A1 販 賣毒品所用之聯絡工具即行動電話等物，經A1供出其
    販賣之毒品甲基安非他命來源之一，係向被告甲○○購買，
    經檢察官指揮偵辦，而查獲本案等情，此有A1、A2之警詢筆
    錄、尿液檢驗報告、原審法院94年度訴字第1478號刑事判決
    書及本院上揭95年度上訴字第825 號刑事判決書在卷可憑（
    見外放之秘密證人資料袋附件2 、3 及上揭引註），A1既前
    往A2租住處2 人一起施用毒品，且A1又將其毒品上游即被告
    介紹予A2認識，顯見A1、A2間應有相當深度之熟識與信賴關
    係，職是，證人A2證稱伊透過證人A1始認識被告，且於證人
    A1 向 被告購買毒品甲基安非他命時，有在場目擊，另曾因
    有人向A1買毒品甲基安非他命，A1先去向被告買甲基安非他
    命後，將毒品交給對方，再由伊載A1去向對方收錢後，將買
    毒的錢再交給被告等語，可信度極高，再佐以上開本院95年
    度上訴字第825 號判決所認定證人A1確有將自上游買入之甲
    基安非他命賣出予他人等事實，足見證人A2證稱A1賣毒品乙
    節，信而有徵，證人A2所證述目擊A1向被告買毒品甲基安非
    他命再轉賣他人等情，與事實相符，依上揭論述分析，證人
    A2 之 證詞，顯可資為證人A1上開供述有向被告買甲基安非
    他命之補強證據至明。
  (四)另查，證人A1曾於93年12月15日晚上11時40分許，在高雄市
    ○○區○○路77號「雪梨汽車旅館」239 室，與被告甲○○
    在該處，因施用及持有毒品甲基安非他命等，為警查獲，並
    當場扣得被告甲○○所有與本案犯行無關之安非他命1 小包
    （毛重0.4 公克）等物，以上有扣押物品清單、A1及被告之
    警詢筆錄及台灣高雄地方法院檢察署94年度毒偵字第7872號
    聲請簡判決處刑書等在卷可考（見外放之秘密證人資料袋附
    件N 等）；證人A1於上揭93年12月15日為警查獲時，經警採
    集其尿液送高雄市立凱旋醫院檢驗結果，確呈甲基安非他命
    陽性反應，經原審法院另案審理後認證人A1確有施用第二級
    毒品甲基安非他命犯行，而判處有期徒刑六月確定，以上有
    台灣高雄地方法院94年度簡上字第390 號刑事判決書影本及
    台灣高等法院A1 前案紀錄表等附卷可稽（見本院更一卷第
    173- 174頁），證人A1於93年12月15日所採之尿液，既呈甲
    基安非他命陽性反應，則其前揭證稱於93年10、11月間，曾
    向被告購買3 次甲基安非他命，或供自己施用，與事實相符
    （證人A1證稱或轉賣予他人部分，已詳如前述），亦堪以採
    信。由此亦可佐認被告販賣予A1之毒品，係甲基安非他命無
    訛。而證人A1又於99年3 月12日下午9 時之前，與證人洪玉
    真，前往高雄市鹽埕區○○○路57之3 號4 樓2 之6 找被告
    甲○○後，旋於同日下午9 時許下樓時，在高雄市鹽埕區○
    ○○路57之3 號前，為警查獲A1與洪玉真2 人施用毒品之犯
    行等情，亦有A1呈甲基安非他命陽性之尿液檢驗報告書、A1
    與證人洪玉真之該次警詢筆錄及原審法院94年度訴字第1478
    號刑事判決書等在卷可佐（見外放之秘密證人資料袋附件B
    等），由上開證人A1被查獲未幾，警察即至高雄市鹽埕區○
    ○○路57之3 號4 樓2 之6 搜索，查獲被告並扣得本案如附
    表四編號3 之甲基安非他命1 小包（0.7 公克），及由上開
    A1 與 被告往來被警查獲二次，均與毒品及施用、持有甲基
    安非他命有關等情觀之，顯見二人確有因毒品而往來無訛，
    尤其上開93年12月15日證人A1與被告2 人於上開汽車旅館被
    警查獲，兩人均有施用毒品甲基安非他命，而被告更持有甲
    基安非他命等被扣押，核與證人A1證述有於93年10、11月間
    向被告買甲基安非他命3 次等情，有密切之關連性，且可信
    度高，堪以採信。
  (五)末查，警察於94年3 月12日21時10分許，進入高雄市鹽埕區
    ○○○路57之3 號4 樓2 之6 屋內搜索時，被告在場但由後
    陽台逃至隔壁棟樓之陽台，警察在被告所使用之房間內扣得
    被告所有如附表四編號3 之甲基安非他命1 小包（毛重0.7
    公克），已據被告於警詢中供承在卷（見警卷第4-8 頁），
    該包毒品其成份確係第二級毒品甲基安非他命無訛，亦有檢
    驗報告書附卷可稽（見偵一卷第77頁），被告於前揭93年12
    月15日及94年3 月12日為警查獲時，均被查獲扣得甲基安非
    他命（詳上所載），雖數量非多，無證據足認係供販賣所用
    ，惟此一事實，正足以證明，93年12月間及94年3 月間，被
    告確持有甲基安非他命無訛，則其將持有之甲基安非他命，
    除供自己吸食外，或將之出售，亦非無可能，故證人A1首揭
    證述於附表二編號1 所示時、地向被告買甲基安非他命等語
    ，應堪採信。
  (六)綜上各節，參互勾稽引證，足認證人A1證稱向被告買毒品甲
    基安非他命等內容，與事實相符，惟其於偵訊、原審及本院
    審理中，所供購買之次數、金額，因已距93年10、11月間買
    入時隔較久遠，而有出入，依「罪證有疑，利歸被告」之證
    據法則，自以其於原審所供最少之交易次數即3 次，最低且
    明確之交易金額，即其中有2 次，均各1000元，有1 次2500
    元，可堪認定。
  (七)按毒品危害人民身心健康甚深，邇來政府為杜絕毒品氾濫，
    ，再三宣導教育民眾遠離毒品，媒體之報導既深且廣，對於
    毒品之禁絕及管制，應為民眾所熟悉。又政府對於查緝施用
    、轉讓及販賣毒品無不嚴格執行，且販賣毒品罪更係重罪，
    設若無利可圖，衡情一般持有毒品者，當不致輕易將所持有
    之毒品交付他人。況第二級毒品甲基安非他命價格不貲，物
    稀價昂，且販賣第二級毒品係違法行為，非可公然為之，亦
    無公定之價格，不論任何包裝，均可任意分裝增減分量，每
    次買賣價量，亦可能隨時依雙方間之關係深淺、資力、需求
    量及對行情之認知、來源是否充裕、查緝是否嚴緊，購買者
    被查獲時供述購買對象之可能性風險之評估等，因而異其標
    準，並隨時機動調整，非可一概而論，是販賣之利得，除經
    坦承犯行或價量俱臻明確外，委難查得實情，販賣之人從價
    差或量差中牟利方式雖異，其意圖營利之非法販賣行為則一
    ，茍無任何利益可圖，被告實無甘冒風險，將其取得本屬不
    易之毒品再以原所購得之代價轉售，而未賺取差價利益之理
    。是被告販賣第二級毒品甲基安非他命予證人A1，確有從中
    賺取差額利潤，以牟利之意圖及事實，應堪認定。
三、新舊法比較
  (一)按行為後法律有變更者，適用行為時之法律，但行為後之法
    律有利於行為人者，適用最有利於行為人之法律，刑法第2
    條第1項定有明文。查被告行為後，毒品危害防制條例第4條
    2項，於98年5月20日修正公布，並於98年5月22日生效施行
    ，該條例第4條第2項原規定：「製造、運輸、販賣第二級毒
    品者，處無期徒刑或7年以上有期徒刑，得併科新臺幣700萬
    元以下罰金。」；已修正為：「製造、運輸、販賣第二級毒
    品者，處無期徒刑或7年以上有期徒刑，得併科新臺幣1000
    萬元以下罰金。」等規定。經比較修正前後條文內容，修正
    後所定罰金刑最高數額，較修正前提高，以修正前毒品危害
    防制條例第4條第2項規定較有利於被告，本件自應適用修正
    前毒品危害防制條例第4條第2項之規定。
  (二)次按，被告行為後，修正之新刑法，已於95年7月1日生效，
    施行。有關新舊法之比較，應就罪刑有關之共犯、未遂犯、
    想像競合犯、牽連犯、連續犯、結合犯以及累犯加重、自首
    減輕暨其他法定加減原因與加減例等一切情形，綜其全部罪
    刑之結果而為比較（最高法院95年第8次刑事庭會議決議參
    照）。本件被告甲○○行為後，下述之相關刑法法律均已變
    更。玆比較如下：
  1.被告行為後，刑法第56條連續犯之規定，業於94年2月2日修
    正公布刪除，並於95年7月1日施行，則被告之犯行，因行為
    後修正後之刑法業已刪除連續犯之規定，此刪除雖非犯罪構
    成要件之變更，但顯已影響行為人刑罰之法律效果，自屬法
    律有變更，經比較新舊法結果，修正前之舊法對被告有利。
    另刑法第33條第5款關於罰金之規定，亦由「一元（銀元）
    以上」，修正為「新台幣一千元以上，以百元計算之。」足
    見以修正前規定有利於被告。
  2.刑法第47條原規定：「受有期徒刑之執行完畢，或受無期徒
    刑或有期徒刑一部之執行而赦免後，5年以內再犯有期徒刑
    以上之罪者，為累犯，加重本刑至2分之1。」修正為「受徒
    刑之執行完畢，或一部之執行而赦免後，5年以內故意再犯
    有期徒刑以上之罪者，為累犯，加重本刑至2分之一。第98
    條第2項關於因強制工作而免其刑之執行者，於受強制工作
    處分之執行完畢或一部之執行而免除後，5年以內故意再犯
    有期徒刑以上之罪者，以累犯論。」，刑法關於累犯要件之
    規定，本件被告不論依修正前刑法第47條之規定或依修正後
    刑法第47條第1 項之規定均認應論以累犯，二者規定適用之
    結果並無不同，應逕適用現行刑法第47條第1 項之規定。
四、論罪方面
    查甲基安非他命係毒品危害防制條例第2 條第2 項第2 款所
    規定之第二級毒品。核被告甲○○所為附表二編號1 連續販
    賣甲基安非他命3 次予A1之行為，係犯修正前毒品危害防制
    條例第4 條第2 項之販賣第二級毒品罪。其持有毒品甲基安
    非他命之後，進而販賣，其持有之低度行為，應為販賣之高
    度行為所吸收，不另論罪。又被告先後3 次販賣第二級毒品
    之犯行，時間緊接，方法相同，觸犯構成要件相同之罪名，
    應依修正前刑法第56條規定論以一罪，並就有期徒刑及罰金
    刑部分加重其法定刑，至法定刑為無期徒刑部分，依法不得
    加重。又被告於81年間，曾因違反肅清煙毒條例等案件，經
    本院分別判處有期徒刑11年、褫奪公權5 年；有期徒刑3 年
    2 月、褫奪公權2 年；有期徒刑4 月，均已確定，上開3 罪
    並經本院以82年度聲字第129 號裁定定應執行有期徒刑13年
    ，褫奪公權5 年確定，入監執行後，先於87年7 月18日縮短
    刑期假釋出監付保護管束，嗣於93年11月12日假釋付保護管
    束期滿，假釋未經撤銷，視為執行完畢，有臺灣高等法院被
    告前案紀錄表可按（見本院更二卷第54-59 頁），其於有期
    徒刑執行完畢後，5 年內故意再犯本件有期徒刑以上之罪，
    為累犯，應依刑法第47條第1 項之規定加重其刑，並就有期
    徒刑及罰金刑部分遞加重其法定刑，但法定刑為無期徒刑部
    分，依法不得加重其刑。
五、原審以被告販賣甲基安非他命予證人A1（即附表二編號1 部
    分），罪證明確而予以論罪科刑，固非無見，惟：(一)並無證
    據證明被告有如附表二編號2 、3 所示販賣甲基安非他命予
    證人A2及朱慶航2 人之犯行（理由詳後述），原判決認被告
    有此部分犯行，而與販賣予A1部分，一併以連續販賣甲基安
    非他命犯行，論罪科刑，尚有不當。(二)被告於行為後，毒品
    危害防制條例第4 條2 項，於98年5 月20日修正公布，並於
    98年5 月22日生效施行，原審未及為新舊法比較適用，亦有
    未洽。(三)附表四編號7 扣案之夾鏈袋7 包，係在上址客廳之
    電冰箱內查扣（詳被告及證人姜文中警詢筆錄所載），非在
    被告所使用之房間中搜獲，而警察搜索時屋內有多人在場（
    詳警方移送書），被告復否認為其所有，亦無證據足證係其
    預備供本件販賣毒品時分裝之用，原判決依刑法第38條第1
    項第2款 規定宣告沒收，顯有可議。被告上訴意旨否認有販
    賣甲基安非他命給證人A1部分，雖無理由，但其否認有販賣
    甲基安非他命予證人A2、朱慶航二人部分，則為有理由，自
    應由本院將原判決關於販賣第二級毒品暨定執行刑部分撤銷
    改判。爰審酌被告自己有施用毒品行為，當知毒品對於他人
    之危害甚深，竟仍為圖取其中私利，而販賣毒品，其行為危
    害社會秩序及國人身體健康至鉅，其販賣之對象、次數，數
    量及販毒所得，尚非龐鉅，及其素行，犯後態度、生活狀況
    、智識程度等一切情狀，量處如主文第2 項所示之刑，以資
    懲儆。又被告販賣第二級毒品所得4,500 元，雖未扣案，惟
    未能證明其已滅失，應依毒品危害防制條例第19條第1 項之
    規定宣告沒收之，如全部或一部不能沒收時，以其財產抵償
    之。附表四各編號所示之扣押物，其中編號1 之記者證1 張
    、編號3 之安非他命1 小包（毛重0.7 公克）、編號4 在被
    告身上查獲之5 萬元、編號5 之攪拌機1 台、編號11標示
    0.8 公克之海洛因1 小包、標示2.1 公克之愷他命1 包（搜
    獲處所均詳附表四個編號所載），被告雖承認係其所有，惟
    否認與其本件販賣第二級毒品之犯行有關，上開被告承認係
    其所有之安非他命1 小包，重量僅有0.7 公克，數量甚微，
    被告復有施用第二級毒品行為，自難逕推認係供本案犯行之
    所用；其餘各編號之物，被告均否認為其所有，既非在被告
    所使用之房間中查獲（詳各編號查獲處所攔之註記），而警
    察搜索時，屋內復有多人在場，該址房屋有多人出入及使用
    ，並無證據足資證明與被告本件販賣第二級毒品之犯罪有關
    ，依法自不得併予宣告沒收。至於起訴書除已記載夾鏈袋7
    包外，復於其後又記載夾鏈袋7 大包，為重覆誤繕；另起訴
    書記載扣押之甲基安非他命9 包，其中僅1 包（即附表四編
    號3 部分）係在被告甲○○所使用之房間地上查扣，為本案
    之扣押物，其餘8 包（即原判決附表四編號3 所載示之部分
    ），乃在場被查獲之通緝犯姜文中，於警察首次搜索完畢後
    （即94.03.12 21:10~21:55執行搜索者），又於94.03.13
    01:20~01:40 （即警方於上址之第2 次搜索，見警卷第
    61-65 頁）帶同警察在上址陽台下方遮雨棚處搜索查獲而扣
    案者，此部分已移送併入原審93年度訴字第3363號姜文中毒
    品案件審理，因該案判決後未併將上開8 包安非他命宣告沒
    收，惟已經檢察官核發處分命令加予銷燬（見原審卷第26-
    28頁），併此敘明。另附表四編號12之標示毛重1.2 及0.4
    公克之海洛因2 包，亦係姜文中於上開時間帶同警察（及第
    2 次搜索）在上址陽台下方遮雨棚處搜獲扣案者，非本案扣
    押之物，警察機關誤附入本案，併予指明。
乙、撤銷改判不另為無罪諭知（即附表二編號2 、3 連續販賣第
    二級毒品甲基安非他命予A2、朱慶航）部分
一、公訴意旨略以：被告甲○○明知甲基安非他命係毒品危害防
    制條例第2 條第2 項第2 款所列之第二級毒品，不得持有或
    販賣，竟意圖營利，基於販賣第二級毒品甲基安非他命之概
    括犯意，連續於附表二編號2、3所示之時、地、交易價格及
    次數，連續販賣甲基安非他命予證人A2及朱慶航，因認被告
    甲○○涉犯毒品危害防制條例第4條第2項之連續販賣第二級
    毒品罪嫌云云。
二、按犯罪事實應依證據認定之，無證據不得認定犯罪事實；不
    能證明被告犯罪者，應諭知無罪之判決，刑事訴訟法第154
    條第2項、第301條第1項分別定有明文。次按事實之認定，
    應憑證據，如未能發現相當證據，或證據不足以證明，自不
    能以推測或擬制之方法，以為裁判基礎。而認定不利於被告
    之事實，須依積極證據，茍積極之證據本身存有瑕疵而不足
    為不利於被告事實之認定，即應為有利於被告之認定，更不
    必有何有利之證據，而此用以證明犯罪事實之證據，猶須於
    通常一般人均不至於有所懷疑，堪予確信其已臻真實者，始
    得據以為有罪之認定，倘其證明尚未達到此一程度，而有合
    理性之懷疑存在，致使無從為有罪之確信時，即應為無罪之
    判決。（最高法院82年度臺上字第163號判決、76年臺上字
    第4986號及30年上字第816號等判例意旨參照）。另按，檢
    察官就被告犯罪事實，應負舉證責任，並指出證明之方法，
    刑事訴訟法第161條第1項定有明文。因此，檢察官對於起訴
    之犯罪事實，應負提出證據及說服之實質舉證責任。倘其所
    提出之證據，不足為被告有罪之積極證明，或其指出證明之
    方法，無從說服法院以形成被告有罪之心證，基於無罪推定
    之原則，自應為被告無罪判決之諭知（最高法院92年臺上字
    第128號判例要旨參照）。
三、公訴人認被告甲○○涉有上開附表二編號2 、3 之罪嫌，無
    非係以證人A2於偵查中、朱慶航於警詢、偵查中之指述及如
    附表四之扣押物等為其主要論據。訊據被告甲○○堅決否認
    有此部分販賣第二級毒品之犯行，辯稱：我未販賣甲基安非
    他命給證人A2、朱慶航等人，本案證人A2我都不知道是誰，
    且證人歷次供述均不一，甚至我在勒戒時，證人還說我在販
    賣毒品。證人朱慶航是因為我向其要交保金一萬元，期間我
    們發生好幾次口角，所以他挾怨報復，胡亂指控我賣毒。至
    今我不知道秘密證人A2是何人，是否跟我有仇恨或一起施用
    過毒品，我也不知道，施用毒品的人供述可能為了脫罪或其
    他什麼原因我也不知道，其陳述本來就不可採，且證人證述
    前後也不一等語。
四、經查：
  (一)證人A2於95年3 月10日偵訊中結證稱：我向甲○○買過20到
    30次的甲基安非他命，從93年10月至12月間開始，最後1 次
    是在94年9 月下旬，2 、3 天就向他買1 次，地點也是在高
    雄縣大樹鄉、五甲、高雄市楠梓等區，我都買500 元到3,50
    0 元等語（見外放資料袋秘密證人A2筆錄）。於原審96年5
    月11日審理中則證稱：我有跟甲○○買甲基安非他命，我都
    買5 百元至1 千元之間的甲基安非他命，購買時間我現在不
    記得，偵訊當時我還記得，那時說的實在，我當時說有跟他
    買20次到30次的甲基安非他命是正確的，究竟幾次我不記得
    ，當時說的地點也正確，（提示秘密證人筆錄）我在偵訊所
    述實在等語（見原審卷第122 至124 反頁）。由上開證人A2
    前後之供述，就購買毒品之時間、地點、次數、金額等，均
    有歧異不一，甚且有矛盾之處，其片面之證言，既無其他證
    據（如第2 位證人證述、扣案證物、通訊監察譯文等）可資
    為輔強證據，復有前後不一之瑕疵，已難採信。況證人A2所
    指述其向被告購賣甲基安非他命之時間，其中94年3 月13
    日起被告即因案被羈押至同年月25日，並於94年3 月25日起
    至94年7 月11日止執行觀察勒戒，有臺灣高等法院被告前案
    紀錄表、被告入出監資料等在卷可證（詳前揭引註），證人
    A2於偵查中指述，並未將此段期間排除，則其所述，是否可
    信，即非無疑。
  (二)證人朱慶航固於警詢中證稱：我曾以每包1 千元之價格向甲
    ○○購買甲基安非他命多次，均打甲○○之電話聯絡後，約
    在本件住處或高雄市民族社區、楠梓等地交易等語（見警卷
    第36頁）；嗣於94年3 月13日偵查中亦證稱：我都向甲○○
    買甲基安非他命，從去年11月1 日到今年2 月初，買了很多
    次，都買1 包1 千元等語（見偵一卷第34頁）。然於原審審
    理中已翻異前供改證稱：我偶爾吸食甲基安非他命，沒有跟
    甲○○買過等語（見原審卷第234 至240 頁）；證人朱慶航
    於警偵訊對於向被告購買甲基安非他命之時間、地點、次數
    等供述，已有不明確及出入不一之瑕疵，復於原審審理接受
    詰問時，翻改證詞，否認向被告買毒品甲基安非他命，此外
    復無其他證據可資為補強證據，以查其證言是否與事實相符
    ，則證人朱慶航之證言，既屬片面、單一之證述，復有前後
    不一之瑕疵，自不得逕採為不利被告之認定。
  (三)本件公訴意旨認被告涉犯附表二編號2 、3 之販賣第二級毒
    品甲基安非他命予證人A2及朱慶航之犯行部分，僅有上揭證
    人A2、朱慶航等片面之證述，並未有其他證人、扣案證物、
    通訊監察譯文或任何證據，可資佐認A2、朱慶航上揭不利於
    被告供述各情，是否確屬事實。證人A2、朱慶航前後所供述
    之內容既已不盡明確一致，已詳如上述，其證言非無瑕疵，
    又無任何補強證據可資參照，自不得逕採為認定被告有公訴
    人所指附表二編號2 、3 販賣第二級毒品犯行之證據。
五、綜上所述，本件尚無從單依證人A2、朱慶航上揭片面又有瑕
    疵之證述，即認定被告有附表二編號2 、3 之販賣甲基安非
    他命之犯行，檢察官所提出之證據，不足為被告此部分有罪
    之積極證明，其指出證明之方法，無從說服法院以形成被告
    此部分為有罪之心證，此外，復查無其他積極證據足以證明
    被告此部分之犯行，本應為無罪之諭知，惟因公訴意旨認此
    部分與前揭論罪部分（即附表二編號1 部分），有連續犯之
    裁判上一罪關係，爰不另為無罪之諭知。
丙、撤銷改判無罪（即附表一販賣第一級毒品海洛因予A2、A3
    ；附表三販賣第一級毒品海洛因予A5、A6）部分
一、公訴意旨略以：被告甲○○明知海洛因係毒品危害防制條例
    第2條第2項第1款所列之第一級毒品，不得持有及販賣，竟
    基於販賣第一級毒品海洛因之概括犯意，於附表一、三各編
    號所示時、地、交易價格及次數，連續販賣海洛因予A2、A3
    、A5、A6等人，因認被告甲○○，涉犯毒品危害防制條第4
    條第1項之連續販賣第一級毒品罪嫌云云。
二、按犯罪事實應依證據認定之，無證據不得認定犯罪事實；不
    能證明被告犯罪者，應諭知無罪之判決，刑事訴訟法第154
    條第2項、第301條第1項分別定有明文。次按事實之認定，
    應憑證據，如未能發現相當證據，或證據不足以證明，自不
    能以推測或擬制之方法，以為裁判基礎。而認定不利於被告
    之事實，須依積極證據，茍積極之證據本身存有瑕疵而不足
    為不利於被告事實之認定，即應為有利於被告之認定，更不
    必有何有利之證據，而此用以證明犯罪事實之證據，猶須於
    通常一般人均不至於有所懷疑，堪予確信其已臻真實者，始
    得據以為有罪之認定，倘其證明尚未達到此一程度，而有合
    理性之懷疑存在，致使無從為有罪之確信時，即應為無罪之
    判決。（最高法院82年度臺上字第163號判決、76年臺上字
    第4986號及30年上字第816號等判例意旨參照）。另按，檢
    察官就被告犯罪事實，應負舉證責任，並指出證明之方法，
    刑事訴訟法第161條第1項定有明文。因此，檢察官對於起訴
    之犯罪事實，應負提出證據及說服之實質舉證責任。倘其所
    提出之證據，不足為被告有罪之積極證明，或其指出證明之
    方法，無從說服法院以形成被告有罪之心證，基於無罪推定
    之原則，自應為被告無罪判決之諭知（最高法院92年臺上字
    第128號判例要旨參照）。
三、本件公訴意旨認被告涉犯販賣第一級毒品海洛因罪嫌，係以
    證人A2、A3、A5、A6等人於偵查中之證述及如附表四之扣押
    物等為其主要論據。訊據被告堅詞否認有販賣第一級毒品海
    洛因之犯行，辯稱；我沒有販賣毒品海洛因給證人A2、A3、
    A5、A6等人，本案的秘密證人我都不知道是誰，且證人歷次
    供述均不一，甚至我在觀察勒戒時，證人還說我在販賣毒品
    ，胡亂指控我賣毒，施用毒品的人供述我販毒，可能是為了
    脫罪，其陳述本來就不可採等語。
四、經查：
  (一)證人A2雖於偵、審中指述曾向被告購買海洛因之事實，惟其
    於偵查中係供稱：我跟甲○○買過10幾到20次海洛因，從93
    年底，約10月至12月間開始，最後1次是94年9月下旬，我跟
    甲○○交易海洛因地點在高雄縣大樹鄉、五甲、高雄市楠梓
    等地區，我都買500元到1,000元金額，500元是0.04公克、
    1,000 元是0.08公克等語（見外放資料袋秘密證人A2筆錄）
    。嗣於原審審理中則證稱：我認識甲○○，有於94年年底，
    在高雄市楠梓跟他買過海洛因，94年4 、5 月沒有跟他買過
    ，我都跟他買1,000 元或500 元，重量我現在不記得等語；
    嗣經檢察官訊以偵查中所述是否實在時，始稱：偵訊中所述
    實在，購買時間我現在不記得，偵訊當時我還記得，當時說
    「跟他買的時間是93年10月至12月及94年9 月是最後1 次跟
    他買」是正確的，我應該跟他買過10幾次（後答稱不確定）
    ，但1,00 0元及500 元各買幾次我沒有記，除高雄市楠梓外
    ，偵訊時還有說在高雄縣大樹鄉、五甲是正確的等語（見原
    審卷第122- 124頁）；足見其於原審詰問之初就向被告購買
    毒品之時間係稱「94年年底」，與其於偵查中所述「93年10
    月至12月及94年9 月是最後1 次」，即有明顯歧異。證人A2
    於原審審理中又供稱：我只有施用甲基安非他命，沒有施用
    海洛因等語（原審卷第124 頁），而一般人所以會購買海洛
    因，其目的不外供自己施用，或販賣、轉讓給他人；證人A2
    自身既未施用海洛因，衡情，豈有向被告販入海洛因之必要
    ，其雖又稱向被告販入海洛因之目的，是因「人家要買的」
    （原審卷第124 頁），但未提供該人之詳細姓名以供查證，
    以證明其所述與事實相符，自難逕以其前後不一且與事實未
    必相符之指述，作為認定被告有販賣毒品海洛因予A2之依據
    。
  (二)證人A3雖於偵、審中指述曾向被告購買海洛因之事實，惟其
    於偵查中係指稱：我有從94年10、11月間開始，最近1次是
    95年3月14日2、3時許，向甲○○買過海洛因，不曾間斷過
    ，都是隔天買；我是透過友人電話跟甲○○聯絡，他就叫我
    去高雄縣仁武鄉○○路的鴻賓汽車旅館，我拿8千元跟他買
    海洛因，當場他用電子磅秤秤1.0公克的海洛因給我；我都
    買2 千元到8 千元的海洛因等語（見外放資料袋秘密證人A3
    筆錄）。嗣於原審則證稱：我認識甲○○，有跟他買過海洛
    因，時間、地點不記得，我跟他買過3 次，1 次都買4 、5
    千元；甲○○賣海洛因給我時，沒有用磅秤秤過，都是拿整
    包的給我等語（原審卷第124 至127 頁），足見證人A3就向
    被告購買海洛因之次數（是否隔天就買或只買3 次）、價格
    （2 至8 千元不等或4 、5 千元）及有無用磅秤秤海洛因之
    重量等情，顯有歧異，則其所述能否採信，即有可疑。而此
    部分除證人A3有瑕疵之指述，復查無其他具體事證佐證被告
    有販賣第一級毒品海洛因予證人A3，自難以證人A3片面有瑕
    疵之指述而認定被告有此部分犯行。
  (三)證人A5雖於偵查中指述曾於94年3或4月間多次向被告購買海
    洛因，惟查被告自94年3月13日起即因案被羈押至同年月25
    日，並於94年3月25日起至94年7月11日止執行觀察勒戒，此
    有臺灣高等法院被告前案紀錄表、被告入出監資料等在卷可
    證（詳前引證）。足見證人A5所指述被告販賣海洛因之時間
    ，被告大部分係在監或在押，如何在外販賣海洛因給證人A5
    ？至於，94年3 月1 日至12日間，被告固未在監所，惟證人
    A5 並 未具體明確指證係於此12天之期間，向被告購買毒品
    海洛因。又證人A5於偵訊中證稱聽其女友A4（真實姓名年籍
    詳卷附秘密證人姓名對照表）說被告有管道可以取得海洛因
    ，所以曾叫A4幫忙打電話給被告買毒品海洛因等語（見外放
    資料袋秘密證人A5筆錄、附件A 第60-63 頁），然證人A5於
    本院更一審審理時卻翻供改證稱：我不是直接去找被告買的
    ，我是透過「小罐」即洪玉真向被告買的，「小罐」跟我說
    是向被告買的等語（見本院更一卷第218-229 頁），其前後
    證述透過何人向被告購買毒品之情節，已歧異不一，而難採
    信。況証人「小罐」即洪玉真於本院更一審審理時證稱：沒
    有向被告買過毒品等語（見本院更一卷第214-229 頁）。證
    人A5既陳稱未直接去找被告甲○○買毒品係看過證人洪玉真
    向被告購買，而證人洪玉真又否認替A5向被告買毒品，顯見
    A5 之 證詞，與事實不符，不足採信。
  (四)證人A6雖於偵查中證述：我有向甲○○買過海洛因2次，第1
    次是93年底，我打電話給他，要買1千元的「女生」就是指
    海洛因，電話中他叫我去高雄縣鳳山市○○○○○路的一家
    賓館找他，我拿1千元給他的朋友，該人將毒品交給我。第2
    次是94年中我向他買1千元的「女生」，也是指海洛因，電
    話中也是約定某賓館找他，我到之後敲門，有隻手伸出來，
    我將錢給他，他將海洛因給我，我沒看到該人長相，但我認
    得甲○○聲音，電話中我稱對方「麟仔」等語（見外放資料
    袋秘密證人A6筆錄）；然A6於原審審理中卻翻異前詞證稱：
    我不認識甲○○，不認識綽號「麟仔」的人；嗣經訊以：當
    時在偵查中檢察官問你有無向甲○○買過毒品，你說買過海
    洛因？證人A6則稱：他是說綽號「呆哥」，我沒印象何時跟
    「呆哥」買過毒品，（提示秘密證人筆錄，問：當時所述是
    否實在？）我有據實陳述，但我把2 個案子混亂，我當時有
    2 個案子，1 個是朋友霖仔（許慶霖），我把他搞錯了。檢
    察官問我認不認識一個「呆哥」的人？是不是就是甲○○？
    我所說的「霖仔」是另外一個朋友，我不認識甲○○。我其
    實是向「霖仔」拿過，及向綽號「呆哥」的人拿過，沒有向
    甲○○拿過，我沒看過在庭的甲○○，（問：你在檢察官那
    邊作證說你認識的人中只有1 個甲○○，綽號「麟仔」？為
    何又說你不認識甲○○？）當時我不知道我朋友霖仔姓什麼
    等語（見原審卷第128 反面至129 頁），是其陳述顯然前後
    矛盾；況依其於偵查中陳述，第一次（93年底）所購買之海
    洛因並非由被告親自交付，而係被告之友人所交付，但其並
    未陳明何以知悉該人即係被告之友人，及該人係經被告授意
    而交付海洛因？而第二次（94年中）購買海洛因時亦未見到
    交付海洛因之人之長相，從而其所述向被告購買海洛因之陳
    述，是否與事實相符，即有可疑。
  (五)按犯施用、販賣第一、二級毒品等罪，供出毒品來源因而破
    獲者，得減輕其刑，毒品危害防制條例第十七條定有明文，
    則施用、販賣毒品之人，如供出毒品之來源因而破獲者，既
    得獲邀減輕其刑之寬典，為擔保其所為陳述之真實性，自應
    有足以令人確信其陳述為真實之補強證據，始能資為販賣或
    轉讓毒品等犯行論罪之依據。而所謂補強證據，則指除施用
    、販賣毒品者之供述外，其他足以證明該陳述之事實確具有
    相當程度真實性之證據而言，雖所補強者，非以事實之全部
    為必要，但亦須因補強證據與該項陳述之相互利用，足使犯
    罪事實獲得確信者，始足當之。查證人A2固證稱：向被告購
    買海洛因之處所，曾約在A3之住處交付等語。而A3亦自承：
    伊透過A2介紹而認識被告，A3並於95年1 月4 日在其住處為
    警查獲時，供稱：「現場查扣之安非他命、海洛因、安非他
    命殘渣袋、海洛因殘渣袋係A2、綽號「阿呆」者於幾天前到
    我家與我一起施用毒品時所遺留」等語（以上均見秘密證人
    A2、A3外放筆錄），惟A2僅泛言向被告購買毒品約在A3住處
    交付，究係指何次、何時、何價格、何數量、何種毒品？均
    不明確，而A3上開證述，則指渠等曾一起吸食毒品，並無從
    證明被告有販賣毒品海洛因予A2、A3，是上開A2、A3之證詞
    ，尚不足以互相資為補強證據佐證A2、A3於偵訊及原審所供
    有於附表一各編號所示之時、地、價格及次數，向被告購買
    毒品海洛因之事實為真實。至於證人A4固亦曾於偵訊中證稱
    A5 託 伊向被告購買毒品海洛因，而A5於偵訊中亦為肯定之
    陳述（見外放資料袋秘密證人A4、A5筆錄），惟A5嗣後於本
    院更一審已改詞證稱係透過證人洪玉真向被告買毒品海洛因
    等語（見本院更一卷第218-229 頁），A5既已否認有透過A4
    向被告購買海洛因，則A4上開有幫A5向被告買海洛因之證詞
    ，已難憑採，而無從資為A5於偵訊中證稱有向被告購買毒品
    之補強證據。
  (六)本案警察雖有在上揭高雄市鹽埕區○○○路57之3號4樓2之6
    ，查扣附表四編號6之電子磅秤2台及編號11之海洛因2小包
    （其中標示2.1 公克者經檢驗係愷他命成份，非海洛因），
    但被告已否認電子磅秤係其所有，且均非在上址被告所使用
    之房間內查獲（詳附件四查獲處所欄所載示），現場房屋復
    有多人居住使用，警察搜索時亦有多人在屋內，故尚無證據
    足以佐證係被告所有，況縱推定係被告所有，惟因前開證人
    A2 、A3 、A5、A6之證述有向被告購買海洛因之內容，均係
    單一、片面之指述，且有歧異不一或矛盾之瑕疵，而不足採
    信，已如前述，自難以被告持有上開電子磅秤之事實，遽以
    推認被告有為附表一、三所示之販賣海洛因犯行。至於附表
    四編號11之標示0.8 公克之海洛因1 小包，被告固坦承係其
    所有，然數量甚微，而被告復有施用海洛因行為，此有高雄
    市立凱旋醫院濫用藥物尿液檢驗報告可參（見偵卷第7 頁）
    ，自難據此，逕認定其有販賣海洛因給上開證人A2、A3、A5
    、A6。
五、綜上各節所述，本件既無其他證人、扣案證物、通訊監察譯
    文或任何證據，可資為補強證據，以資佐認證人A2、A3、A5
    、A6上揭不利於被告供述各情，是否與事實相符，自不得單
    憑證人A2、A3、A5、A6等人上揭片面、有瑕疵之證述，即認
    定被告有附表一、附表三各編號所示之販賣海洛因之犯行，
    檢察官所提出之證據，不足為被告此部分有罪之積極證明，
    其指出證明之方法，無從說服法院以形成被告此部分為有罪
    之心證，此外，復查無其他積極證據足以證明被告此部分之
    犯行，揆諸前開最高法院判決意旨，本件公訴意旨所指被告
    有附表一、附表三各編號所示之販賣第一級毒品海洛因犯行
    部分，其犯罪自屬不能證明，依無罪推定原則，應為無罪之
    諭知。
六、原審就附表三編號1 、2 部分，以不能證明被告犯罪，而不
    另為無罪之諭知，核無違誤，檢察官仍執陳詞，上訴指摘原
    判決此部分不當，為無理由。至於附表一編號1 、2 部分，
    ，原審未詳為推求，遽為被告論罪科刑之判決，即有不當，
    被告執此聲明上訴，指摘原判決此部分不當，為有理由，應
    由本院將原判決關於被告被訴販賣第一級毒品暨定執行刑部
    分（即附表一編號1 、2 ，附表三編號1 、2 部分）撤銷改
    判，並為被告無罪之諭知。
丁、原判決就被告被訴轉讓第二級毒品甲基安非他命予A4部分，
    判決無罪，已經確定，併予敘明。
據上論結，應依刑事訴訟法第369 條第1 項前段、第364 條、第
299 條第1 項前段、第301 條第1 項，修正前毒品危害防制條例
第4 條第2 項、第19條第1 項，刑法第2 條第1 項前段、第11
條、第47條第1 項、修正前刑法第56條，判決如主文。
本案經檢察官郭振昌_到庭執行職務。
中    華    民    國    99    年    5     月    31    日
                刑事第五庭    審判長法  官  曾永宗
                                    法  官  任森銓
                                    法  官  鍾宗霖
以上正本證明與原本無異。
如不服本判決應於收受本判決後10日內向本院提出上訴書狀，其
未敘述上訴理由者，並得於提起上訴後10日內向本院補提理由書
狀（應附繕本）。
中    華    民    國    99    年    5     月    31    日
                                    書記官  邱麗莉
附錄本件判決論罪科刑法條：
修正前毒品危害防制條例第4條
製造、運輸、販賣第一級毒品者，處死刑或無期徒刑；處無期徒
刑者，得併科新臺幣 1 千萬元以下罰金。
製造、運輸、販賣第二級毒品者，處無期徒刑或7 年以上有期徒
刑，得併科新臺幣7 百萬元以下罰金。
製造、運輸、販賣第三級毒品者，處5 年以上有期徒刑，得併科
新臺幣5 百萬元以下罰金。
製造、運輸、販賣第四級毒品者，處3 年以上10年以下有期徒刑
，得併科新臺幣3 百萬元以下罰金。
製造、運輸、販賣專供製造或施用毒品之器具者，處1 年以上7
年以下有期徒刑，得併科新臺幣1 百萬元以下罰金。
前五項之未遂犯罰之。
附表一：（被告販賣第一級毒品海洛因予A2、A3部分）
┌──┬──────────┬──────┬───┬───┬────┐
│編號│     時     間      │   地  點   │毒  品│ 次數 │價格（新│
│    │                    │            │買受人│      │台幣）  │
├──┼──────────┼──────┼───┼───┼────┤
│ 1  │93年10月至12月間某日│高雄縣大樹鄉│海洛因│ 11次 │1000元  │
│    │起，至94年9月下旬某 │、五甲、高雄│      │      │（1次） │
│    │日止（94年4月、5月除│市楠梓區等地│  A2  │      │ 500元  │
│    │外）                │            │      │      │（10次）│
├──┼──────────┼──────┼───┼───┼────┤
│ 2  │94年10月或11月間某日│高雄縣仁武鄉│海洛因│ 3次  │ 8000元 │
│    │起，至95年3月14日2時│鳳仁路鴻賓汽│      │      │（1次） │
│    │或3時止             │車旅館      │  A3  │      │ 4000元 │
│    │                    │            │      │      │（1次） │
│    │                    │            │      │      │ 2000元 │
│    │                    │            │      │      │（1次） │
└──┴──────────┴──────┴───┴───┴────┘
附表二：（被告販賣第二級毒品甲基安非他命予A1、A2、曾慶航
          部分）
┌──┬──────────┬──────┬───┬───┬────┐
│編號│     時     間      │   地  點   │毒  品│ 次數 │價格（新│
│    │                    │            │買受人│      │台幣）  │
├──┼──────────┼──────┼───┼───┼────┤
│ 1  │93年10月至11月間    │高雄市三民區│甲基安│ 3次  │ 2500元 │
│    │                    │陽明國中立志│非他命│      │（1次） │
│    │                    │街、民族路大│      │      │ 1000元 │
│    │                    │樂量販店、高│  A1  │      │（2 次）│
│    │                    │雄市○○路與│      │      │販毒所得│
│    │                    │民族路口等地│      │      │共4500元│
├──┼──────────┼──────┼───┼───┼────┤
│ 2  │93年10月至12月間某日│高雄縣大樹鄉│甲基安│ 20次 │ 3500元 │
│    │起，至94年9月下旬某 │、五甲、高雄│非他命│      │（1次） │
│    │日止（94年4月、5月除│市楠梓區等地│      │      │ 500元  │
│    │外）                │            │  A2  │      │（19次）│
├──┼──────────┼──────┼───┼───┼────┤
│ 3  │93年11月1 日起，至94│本件住處、高│甲基安│ 3 次 │1000元  │
│    │年2 月初某日止      │雄市民族社區│非他命│      │（3次） │
│    │                    │、楠梓區等地│      │      │        │
│    │                    │            │朱慶航│      │        │
└──┴──────────┴──────┴───┴───┴────┘
附表三：（被告販賣第一級毒品海洛因予A5、A6部分）
┌──┬──────────┬──────┬───┬───┬────┐
│編號│     時     間      │   地  點   │毒  品│ 次數 │價格（新│
│    │                    │            │買受人│      │台幣）  │
├──┼──────────┼──────┼───┼───┼────┤
│ 1  │94年3月或4月某日起  │A5租屋處    │海洛因│ 多次 │1000元、│
│    │                    │            │      │      │2000元不│
│    │                    │            │  A5  │      │等      │
├──┼──────────┼──────┼───┼───┼────┤
│ 2  │93年年底某日及94年年│高雄縣鳳山市│海洛因│  2次 │1000元  │
│    │中                  │五甲近自強路│      │      │（2次） │
│    │                    │某賓館      │  A6  │      │        │
└──┴──────────┴──────┴───┴───┴────┘
附表四：（被告涉嫌販賣毒品之扣押物品一覽表）
┌──┬─────┬───┬─────┬─────┬────────┐
│編號│名稱數量  │所有人│查獲之處所│檢驗結果  │扣押物品目錄編號│
│    │          │      │          │          │扣押物品清單編號│
├──┼─────┼───┼─────┼─────┼────────┤
│    │          │      │高雄市鹽埕│          │1.高市警局楠梓分│
│    │甲○○記者│甲○○│區○○○路│          │局94.03.12.21:10│
│    │證1張     │      │57之3號4樓│          │-22:55之扣押物品│
│    │          │      │2之6房屋內│          │目錄表、編號1 （│
│ 1  │          │      │之客廳。  │          │見警卷第58頁）  │
│    │          │      │          │          │2.高雄地檢署94檢│
│    │          │      │          │          │總管5720號扣押物│
│    │          │      │          │          │品清單、編號1（ │
│    │          │      │          │          │見偵一卷第8頁） │
│    │          │      │          │          │3.高雄地方法院95│
│    │          │      │          │          │院總管3025號扣押│
│    │          │      │          │          │物品清單、編號1 │
│    │          │      │          │          │（見原審卷第18頁│
│    │          │      │          │          │）              │
│    │          │      │          │          │4.本院97保字第16│
│    │          │      │          │          │90號贓證物復片、│
│    │          │      │          │          │編號3 （見本院上│
│    │          │      │          │          │訴卷第52頁）    │
├──┼─────┼───┼─────┼─────┼────────┤
│    │          │      │同上址房屋│          │1.同上扣押物品目│
│ 2  │行動電話3 │不詳  │內之客廳。│          │錄表、編號2（見 │
│    │支        │      │          │          │警卷第58頁）    │
│    │          │      │          │          │2.同上扣押物品清│
│    │          │      │          │          │單、編號2（見偵 │
│    │          │      │          │          │一卷第8頁）     │
│    │          │      │          │          │3.高雄地方法院95│
│    │          │      │          │          │院總管3025號扣押│
│    │          │      │          │          │物品清單、編號2 │
│    │          │      │          │          │（見原審卷第18頁│
│    │          │      │          │          │）              │
│    │          │      │          │          │4.本院97保字第16│
│    │          │      │          │          │90號贓證物復片、│
│    │          │      │          │          │編號1 （見本院上│
│    │          │      │          │          │訴卷第52頁）    │
├──┼─────┼───┼─────┼─────┼────────┤
│    │          │      │同上址房屋│甲基安非他│1.同上扣押物品目│
│ 3  │安非他命1 │甲○○│內，甲○○│命陽性反應│錄表、編號13 （ │
│    │包（毛重0.│      │所住的房間│（驗前毛重│見警卷第60頁）  │
│    │7公克）   │      │地板上。  │0.8公克、 │2.同上扣押物品清│
│    │          │      │          │驗後毛重0.│單、編號3（見偵 │
│    │          │      │          │7公克）（ │一卷第8頁）     │
│    │          │      │          │見偵一卷第│3.高雄地方法院95│
│    │          │      │          │77 頁）   │院總管3025號扣押│
│    │          │      │          │          │物品清單、編號3 │
│    │          │      │          │          │（見原審卷第18頁│
│    │          │      │          │          │）              │
│    │          │      │          │          │4.本院97保字第16│
│    │          │      │          │          │90號贓證物復片、│
│    │          │      │          │          │編號2 （見本院上│
│    │          │      │          │          │訴卷第52頁）    │
├──┼─────┼───┼─────┼─────┼────────┤
│    │          │      │在甲○○身│          │1.同上扣押物品目│
│    │新台幣伍萬│甲○○│上        │          │錄表、編號3（見 │
│ 4  │元        │      │          │          │警卷第58頁）    │
│    │          │      │          │          │2.同上扣押物品清│
│    │          │      │          │          │單、編號4（見偵 │
│    │          │      │          │          │一卷第8頁）     │
│    │          │      │          │          │3.高雄地方法院95│
│    │          │      │          │          │院總管3025號扣押│
│    │          │      │          │          │物品清單、編號4 │
│    │          │      │          │          │（見原審卷第18頁│
│    │          │      │          │          │）              │
├──┼─────┼───┼─────┼─────┼────────┤
│    │          │      │同上址房屋│檢驗結果：│1.同上扣押物品目│
│    │攪拌機1台 │甲○○│內，甲○○│海洛因、甲│錄表、編號6（見 │
│ 5  │          │      │所住的房間│基安非他命│警卷第59頁）    │
│    │          │      │地板上。  │均呈陰性反│2.高雄地檢署94檢│
│    │          │      │          │應（見原審│總管5695號扣押物│
│    │          │      │          │卷第38頁）│品清單、編號15（│
│    │          │      │          │          │見偵一卷第14頁）│
│    │          │      │          │          │                │
│    │          │      │          │          │                │
├──┼─────┼───┼─────┼─────┼────────┤
│    │          │      │查獲當時被│檢驗結果：│1.同上扣押物品目│
│    │          │      │不詳之人，│其中1台外 │錄表、編號7（見 │
│ 6  │電子磅秤2 │不詳  │自上址房屋│觀黑色（蓋│警卷第59頁）    │
│    │台        │      │陽台，往樓│子脫落）者│2.高雄地檢署94檢│
│    │          │      │下丟1台； │，其上殘渣│總管5695號扣押物│
│    │          │      │另在上址4 │呈海洛因陽│品清單、編號16（│
│    │          │      │樓陽台上方│性反應（見│見偵一卷第14頁）│
│    │          │      │之遮雨棚處│原審卷第39│                │
│    │          │      │查獲1台。 │頁）。另1 │                │
│    │          │      │          │台外觀黑色│                │
│    │          │      │          │（完整），│                │
│    │          │      │          │其上殘渣呈│                │
│    │          │      │          │K他命陽性 │                │
│    │          │      │          │反應。（見│                │
│    │          │      │          │原審卷第27│                │
│    │          │      │          │1 頁）    │                │
├──┼─────┼───┼─────┼─────┼────────┤
│    │          │      │同上址房屋│檢驗結果：│1.同上扣押物品目│
│    │          │不詳  │客廳之冰箱│海洛因、甲│錄表、編號8（見 │
│ 7  │夾鏈袋7包 │      │內。      │基安非他命│警卷第59頁）    │
│    │（起訴書除│      │          │均呈陰性反│2.高雄地檢署94檢│
│    │記載夾鏈袋│      │          │應（見原審│總管5695號扣押物│
│    │7 包外，又│      │          │卷第40頁）│品清單、編號17（│
│    │記載夾鏈袋│      │          │          │見偵一卷第14頁）│
│    │7 大包，為│      │          │          │                │
│    │重覆誤繕）│      │          │          │                │
├──┼─────┼───┼─────┼─────┼────────┤
│    │          │      │同上址房屋│          │1.同上扣押物品目│
│    │          │不詳  │內。      │          │錄表、編號9（見 │
│ 8  │手提袋1個 │      │          │          │警卷第59頁）    │
│    │          │      │          │          │2.高雄地檢署94檢│
│    │          │      │          │          │總管5695號扣押物│
│    │          │      │          │          │品清單、編號18（│
│    │          │      │          │          │見偵一卷第14頁）│
├──┼─────┼───┼─────┼─────┼────────┤
│    │          │      │同上址房屋│          │1.同上扣押物品目│
│    │          │不詳  │內。      │          │錄表、編號10（見│
│ 9  │小皮包2個 │      │          │          │警卷第59頁）    │
│    │          │      │          │          │2.高雄地檢署94檢│
│    │          │      │          │          │總管5695號扣押物│
│    │          │      │          │          │品清單、編號19（│
│    │          │      │          │          │見偵一卷第14頁）│
├──┼─────┼───┼─────┼─────┼────────┤
│    │          │      │查獲當時被│檢驗結果：│1.同上扣押物品目│
│    │          │不詳  │不詳之人，│呈甲基安非│錄表、編號11（見│
│ 10 │吸食器1組 │      │自上址房屋│他命陽性反│警卷第59頁）    │
│    │          │      │陽台，往樓│應（見原審│2.高雄地檢署94檢│
│    │          │      │下丟。    │卷第41頁）│總管5695號扣押物│
│    │          │      │          │          │品清單、編號20（│
│    │          │      │          │          │見偵一卷第14頁）│
├──┼─────┼───┼─────┼─────┼────────┤
│    │          │      │同上址房屋│檢驗結果：│1.同上扣押物品目│
│    │          │      │內，甲○○│標示毛重  │錄表、編號12（見│
│ 11 │海洛因2包 │甲○○│所住的房間│0.8公克者 │警卷第60頁）    │
│    │（毛重0.8 │      │地板上。  │，呈海洛因│2.高雄地檢署94  │
│    │公克、2.1 │      │          │陽性反應；│檢總管5695號扣押│
│    │公克）    │      │          │標示2.1公 │物品清單、編號  │
│    │          │      │          │克者，呈愷│21（見偵一卷第14│
│    │          │      │          │他命陽性反│頁）            │
│    │          │      │          │應（見偵一│                │
│    │          │      │          │卷第75頁）│                │
│    │          │      │          │          │                │
│    │          │      │          │          │                │
│    │          │      │          │          │                │
├──┼─────┼───┼─────┼─────┼────────┤
│    │海洛因2包 │      │姜文中被警│檢驗結果：│1.高市警局楠梓分│
│    │（毛重1.2 │      │方逮捕後，│標示毛重  │局94.03.13.01:20│
│ 12 │公克、0.4 │不詳  │再帶同警方│1.2公克者 │-01:40之扣押物品│
│    │公克）    │      │在上址陽台│，呈海洛因│目錄表、編號1 （│
│    │          │      │下方遮雨棚│陽性反應；│見警卷第64頁）  │
│    │          │      │處所查扣。│標示0.4公 │2.高雄地檢署94  │
│    │          │      │          │克者，呈愷│檢總管5695號扣押│
│    │          │      │          │他命陽性反│物品清單、編號21│
│    │          │      │          │應（見偵一│（見偵一卷第14  │
│    │          │      │          │卷第75頁）│頁）            │
├──┼─────┼───┼─────┼─────┼────────┤
│    │改造工具一│      │同上址房屋│          │1.同編號1所示扣 │
│    │批（電鑽1 │不詳  │內，邱啟超│          │押物品目錄表、編│
│ 13 │支、尖嘴鉗│      │所住的房間│          │號4（見警卷第59 │
│    │1支、斜口 │      │中。      │          │頁）            │
│    │鉗1支、油 │      │          │          │2.高雄地檢署94檢│
│    │標卡尺1支 │      │          │          │總管5695號扣押物│
│    │、高速砂輪│      │          │          │品清單、編號1至9│
│    │1個、銼刀5│      │          │          │（見偵一卷第15-1│
│    │支、起子工│      │          │          │6 頁）          │
│    │具1組、鐵 │      │          │          │                │
│    │鎚1支、銅 │      │          │          │                │
│    │條5支）   │      │          │          │                │
├──┼─────┼───┼─────┼─────┼────────┤
│    │監視器相關│      │同上址房屋│          │1.同編號1所示扣 │
│    │器材一批（│不詳  │內之客廳中│          │押物品目錄表、編│
│ 14 │螢幕2台、 │      │。        │          │號5（見警卷第59 │
│    │主機1台、 │      │          │          │頁）            │
│    │切換器2台 │      │          │          │2.高雄地檢署94檢│
│    │。鏡頭2個 │      │          │          │總管5695號扣押物│
│    │、天線接線│      │          │          │品清單、編號10至│
│    │端1組）   │      │          │          │14（見偵一卷第16│
│    │          │      │          │          │頁）            │
└──┴─────┴───┴─────┴─────┴────────┘

司法院資訊處製作；財團法人民間司法改革基金會備份。
